# 请教陈版，项目制企业的成本归集问题

提问人：769322269 时间：2020-11-22 15:33:12
目前碰到过的项目制企业的成本归集，有了一些分歧。一部分观点认为只有与项目成果直接相关的材料领用及设备的相关支出、技术上服务费、技术咨询等等才可算作成本，其余的发生的差旅、招待一概算作费用通过期间费用核算；还有部分观点在核算时将项目上的全部费用都成本化，甚至包括项目发生的一些团建费、广宣费、中标服务费，目前我认为两种都不算合理，为项目发生的必要的差旅、交通等应该算作成果的构成部分，项目上发生的其余的一些“可有可无”的费用实质上对项目结果无影响，且中标服务费用也不满足增量成本的概念，请教陈版，这类型企业如何进行归集和核算，有没有较为规范的一套规定呢？

回答人：chenyiwei
应合理界定各类支出与获取收益的关系，以及与相关项目的状态改变（使之达到合同约定的可交付状态）的关系。
只有与使项目达到合同约定的可交付状态相关的必要、合理支出才能列入项目成本。
为实施项目所必要的差旅、食宿费（仅限于项目的直接实施人员，且有证据表明专为该项目发生的支出）可以计入项目成本。其他你所说的“可有可无”的费用，如“团建费、广宣费、中标服务费”等应在发生时直接计入管理费用或者销售费用。中标服务费可作为合同取得成本进行会计处理。